th: บ้านและสวน > สนามและสวน > อุปกรณ์ไฟฟ้าสำหรับใช้งานกลางแจ้ง > อุปกรณ์ที่เล็มวัชพืช: ใบมีดและแกนหมุนสำหรับที่เล็มวัชพืช; อุปกรณ์ป้องกันเครื่องตัดหญ้า; หัวตัดหญ้า; ที่คลุมแกนเครื่องตัดแต่งวัชพืช
ro-RO: Casă și grădină > Gazon și grădină > Accesorii pentru echipamente electrice pentru lucru în aer liber > Accesorii pentru mașini pentru îndepărtat buruieni: Lame și bobine pentru mașini pentru îndepărtat buruieni; Protecții pentru motocoasă; Capete pentru motocoasă; Capace pentru bobine pentru mașini pentru îndepărtat buruieni
vi: Nhà và vườn > Bãi cỏ và vườn > Phụ kiện thiết bị điện ngoài trời > Phụ kiện máy xén cỏ: Lưỡi dao và cuộn cước máy xén cỏ; Tấm bảo vệ máy xén cỏ; Đầu máy xén cỏ; Nắp máy xén cỏ
pl: Dom i ogród > Trawnik i ogród > Akcesoria do elektronarzędzi ogrodowych > Akcesoria do nożyc do chwastów: Ostrza i żyłki do nożyc; Osłony do podkaszarek; Głowice do podkaszarek; Osłony na żyłkę
zh-CN: 家居与园艺 > 草坪与花园 > 户外电力设备配件 > 杂草修剪机配件: 杂草修剪机刀片/线轴; 除草机防护罩; 除草机机头; 除草机压线盖
ko: 가정/원예 용품 > 잔디/정원 > 야외용 동력 설비 부대용품 > 제초기 부대용품: 제초기 날/스풀; 예초기 가드; 예초기 헤드; 제초기 스풀 커버
zh-TW: 居家和庭園 > 草皮和花園 > 園藝機械器具配件 > 雜草修剪器配件: 雜草修剪器刀片和線軸; 除草機防護擋板; 除草機頭; 捲軸式除草機保護罩
ja: ホーム・ガーデン > ガーデン用品・ガーデン機器 > ガーデン機器関連用品 > 草刈り機関連用品: 草刈り機用替刃・スプール; 草刈り機用ガード; 草刈り機用ヘッド; 草刈り機用スプールカバー
nb: Hjem og hage > Plen og hage > Tilbehør til utendørs elektrisk utstyr > Tilbehør til ugressklippere: Blader og spoler til ugressklippere; Vern til ugressklippere; Hoder til ugressklippere; Spoledeksler til ugressklippere
pt-BR: Casa e jardim > Gramado e jardim > Acessórios para equipamento elétrico de exteriores de residências > Acessórios para aparador de erva daninha: Lâminas e carreteis para aparador de grama; Protetores para aparadores de grama; Cabeçotes para aparadores de grama; Capas para carretel de aparador de grama
tr: Ev ve Bahçe > Çim ve Bahçe > Elektrikli Bahçe Ekipman Aksesuarları > Ot Kesme Makinesi Aksesuarları: Ot Kesme Makinesi Bıçakları ve Makaraları; Misinalı Tırpan Koruyucuları; Misinalı Tırpan Başlıkları; Ot Kesme Makinesi Makara Kapakları
lt-LT: Namai ir sodas > Veja ir sodas > Lauko motorinės įrangos priedai > Piktžolių žoliapjovių priedai: Piktžolių žoliapjovių peiliai ir ritės; Piktžolių žoliapjovių apsaugos; Piktžolių žoliapjovių galvutės; Piktžolių žoliapjovių ričių dangčiai
sk-SK: Dom a záhrada > Trávnik a záhrada > Príslušenstvo pre vonkajšie elektrické zariadenia > Príslušenstvo pre strihače buriny: Čepele a cievky pre strihače buriny; Chrániče na strihače buriny; Hlavy na strihače buriny; Kryty cievok pre strihače buriny
ru: Дом и сад > Товары для придомовых и садовых участков > Аксессуары для садовой техники > Аксессуары для косилок-триммеров: Ножи и катушки для косилок-триммеров; Защита для косилок-триммеров; Головки для косилок-триммеров; Крышки для катушек косилок-триммеров
pt-PT: Casa e jardim > Relva e jardim > Acessórios de equipamento elétrico de exterior > Acessórios para aparador de erva: Lâminas e bobinas para aparador de relva; Proteções para aparador de relva; Cabeças para aparador de relva; Coberturas para bobina de aparador de relva
el: Σπίτι & κήπος > Γκαζόν & κήπος > Αξεσουάρ ηλεκτρικού εξοπλισμού εξωτερικού χώρου > Αξεσουάρ χορτοκοπτικού μηχανήματος: Λεπίδες και καρούλια χορτοκοπτικού μηχανήματος; Προστατευτικά χορτοκοπτικού; Κεφαλές χορτοκοπτικού; Καλύμματα καρουλιών μηχανών εκρίζωσης ζιζανίων
fi: Koti ja puutarha > Piha ja puutarha > Ulkokäyttöisten voimatyökalujen lisätarvikkeet > Ruohotrimmerin lisätarvikkeet: Ruohotrimmerin terät ja kelat; Ruohotrimmerin suojat; Ruohotrimmerin päät; Ruohotrimmerin kelan suojukset
it: Casa e giardino > Prato e giardino > Accessori attrezzatura motorizzata per esterni > Accessori per tagliabordi: Lame e bobine per tagliabordi; Parasassi per decespugliatori; Testine per decespugliatori; Coperture per bobine per tagliabordi
de: Heim & Garten > Rasen & Garten > Zubehör für Gartenmaschinen > Unkrauttrimmer-Zubehör: Messer & Kabelrollen für Rasentrimmer; Schutzvorrichtungen für Rasentrimmer; Rasentrimmerköpfe; Abdeckungen für Rasentrimmer-Kabelrollen
en: Home & Garden > Lawn & Garden > Outdoor Power Equipment Accessories > Weed Trimmer Accessories: Weed Trimmer Blades & Spools; Weed Trimmer Guards; Weed Trimmer Heads; Weed Trimmer Spool Covers
hr-HR: Dom i vrt > Travnjak i vrt > Pribor za vanjsku električnu opremu > Dodaci za trimere za korov: Oštrice i kalemi za trimer; Zaštite za trimere; Glave za trimere; Poklopci za kaleme
fr: Maison et jardin > Pelouses et jardins > Accessoires pour équipement électrique d’extérieur > Accessoires pour débroussailleuses: Lames et bobines pour débroussailleuses; Protections pour coupe-herbe; Têtes de coupe pour coupe-herbe; Couvercles de bobines pour débroussailleuses
sv: Hem och trädgård > Gräsmatta och trädgård > Tillbehör till utomhusmaskiner > Ogräsklippartillbehör: Blad och spolar till ogräsklippare; Ogrästrimmerskydd; Ogrästrimmerhuvuden; Spolhöljen till ogräsklippare
nl: Huis en tuin > Tuin en gazon > Accessoires voor elektrische apparatuur voor buitengebruik > Accessoires voor onkruidtrimmers: Bladen en spoelen voor onkruidtrimmers; Beschermkappen voor trimmers; Trimmerkoppen; Spoeldeksels voor onkruidtrimmers
hu: Otthon és kert > Gyep és kert > Kültéri elektromos berendezés kiegészítők > Gyomvágó-kiegészítők: Gyomvágó pengék és orsók; Gyomvágó-védőburkolatok; Gyomvágó-fejek; Gyomvágóorsó-borítók
da: Hjem og have > Græsplæne og have > Elektriske haveredskaber – tilbehør > Tilbehør til kantklippere: Blade og liner til kantklippere; Afskærmninger til kantklippere; Hoveder til kantklippere; Kassetter til kantklippere
sl-SI: Dom in vrt > Travnik in vrt > Dodatki za zunanjo električno opremo > Dodatki za obrezovalnike plevela: Rezila in tuljave za obrezovalnike plevela; Varovala za obrezovalnike plevela; Glave za obrezovalnike plevela; Pokrovi tuljav za obrezovalnike plevela
cs: Dům a zahrada > Trávníky a zahrady > Motorová zahradní technika – příslušenství > Křovinořezy – příslušenství: Křovinořezy – čepele a cívky; Ochranné kryty pro vyžínače; Hlavy pro vyžínače; Křovinořezy – kryty cívek
bg-BG: Дом и градина > Морава и градина > Аксесоари за електрическо оборудване за външна употреба > Аксесоари за тример за плевели: Остриета и бобини за тример за плевели; Предпазители за тример за плевели; Глави за тример за плевели; Капаци за бобини на тример за плевели
es: Casa y jardín > Jardín > Accesorios para maquinaria de jardinería > Accesorios para desbrozadoras: Cuchillas y cabezales para desbrozadoras; Protectores para motoguadaña; Cabezales para motoguadaña; Cubiertas para cabezales de desbrozadoras